臺灣高等法院臺中分院刑事判決　　　　　　　　　九十三年度上訴字第一九六八號
　　上　訴　人
　　即　被　告　甲○○
右上訴人因毒品危害防制條例案件，不服臺灣臺中地方法院九十三年度訴字第一八一
八號，中華民國九十三年十月二十九日第一審判決（起訴案號：臺灣臺中地方法院檢
察署九十三年度毒偵字第二一二五號、移
號）提起上訴，本院判決如左：
    主  文
上訴駁回。
    事  實
一、甲○○前於民國（下同）九十年間因施用毒品案件，經台灣台中地方法院裁定送
    觀察、勒戒後，認有繼續施用毒品之傾向，經同院裁定令入戒治處所施以強制戒
    治，於九十二年十二月十六日強制戒治期滿，而由臺灣臺中地方法院檢察署檢察
    官於九十三年一月十五日以九十三年度戒毒偵字第三九號為不起訴處分確定。詎
    仍不知悔改，竟基於施用第一級毒品海洛因之概括犯意，自九十三年六月十四日
    中午某時起至同年八月二十八日止，每日一至二次，在其位於臺中市北屯區○○
    ○○街二號六樓之住處及其友人位於臺中市○○○街○段一三九號三樓之住處，
    以將海洛因摻入香煙中點火吸食之方式，連續施用海洛因多次。又基於施用第二
    級毒品安非他命之概括犯意，自九十三年六月初某日起至同年八月二十八日，在
    前揭同一處所，以將安非他命置於鋁箔紙上吸食之方式，連續施用安非他命四至
    五次。嗣先於九十三年六月十五日下午十時三十分許，為警在臺中市○○路○段
    與陜西路口查獲，並扣得甲○○供己吸食所用之第二級毒品安非他命一包（含袋
    重零點三公克）；其後復於同年八月三十日下午五時三十分許，為警在其友人前
    揭住處查獲，而循線查悉上情。
二、案經臺中市警察局第二分局報請臺灣臺中地方法院檢察署檢察官偵查起訴及臺中
    市警察局第一分局報請臺灣臺中地方法院檢察署檢察官移送併案審理。
    理  由
一、右揭事實，迭據上訴人即被告（下稱被告）甲○○於原審及本院審理時坦承不諱
    ，復有第二級毒品安非他命一包（含袋重零點三公克）扣案足稽，而被告先後二
    次為警查獲後，經警採尿送驗之結果，確均呈海洛因代謝物嗎啡及安非他命代謝
    物甲基安非他命之陽性反應，復有臺中市警察局第一分局委託檢驗尿液代號與真
    實姓名對照表、採集尿液鑑定同意書及詮昕科技股份有限公司濫用藥物尿液檢驗
    報告二紙在卷可稽，是足見被告上開自白，核與事實相符。本案事證明確，被告
    之上開犯行，洵堪認定。
二、被告甲○○前因施用毒品案件，經觀察、勒戒結果，認有繼續施用毒品之傾向，
    經法院裁定令入戒治處所施以強制戒治，於九十二年十二月十六日強制戒治期滿
    ，而由臺灣臺中地方法院檢察署檢察官於九十三年一月十五日以九十三年度戒毒
    偵字第三九號為不起訴處分確定，有臺灣高等法院被告全國前案紀錄表在卷可憑
    ，則被告於前案強制戒治執行完畢後，五年內再行施用毒品，依法應予論科。是
    核被告甲○○所為，分別係犯毒品危害防制條例第十條第一項之施用第一級毒品
    罪及同條第二項之施用第二級毒品罪。其先後持有海洛因及安非他命之低度行為
    ，皆分別為其施用之高度行為所吸收，均不另論罪。被告先後多次施用海洛因及
    安非他命之犯行，均時間緊接，犯罪構成要件相同，顯均係基於概括犯意為之，
    應分別依連續犯之規定論以一罪，並均加重其刑。被告所犯上開二罪間，犯意各
    別，構成要件互殊，應分論併罰。至公訴人固未敘及被告另有自九十三年六月十
    五日中午一時許之後起至同年八月二十八日止，在前揭地點，各連續施用第一級
    毒品海洛因及第二級毒品安非他命多次之犯行（即含檢察官以九十三年度毒偵字
    第三八一八號移送併案審理部分之犯罪事實），惟此部分之犯罪事實與公訴人已
    起訴經論罪之部分，既具有連續犯之裁判上一罪關係，均應為起訴效力所及，法
    院自應併予審究。扣案之第二級毒品安非他命一包（含袋重零點三公克），係屬
    毒品危害防制條例第二條所管制之第二級毒品，是應依毒品危害防制條例第十八
    條第一項前段之規定，宣告沒收銷燬之。原審審酌被告業經強制戒治執行完畢，
    猶再施用毒品不輟，顯見其毒癮非淺，施用毒品除戕害自身健康外，對社會秩序
    亦產生不良影響，惟事後已於本院審理時坦承犯行，顯然尚知悔悟等一切情狀，
    引據毒品危害防制條例第十條第一項、第二項、第二十三條第二項、第十八條第
    一項前段，刑法第十一條、第五十六條、第五十一條第五款條文，分別量處被告
    有期徒刑十月及八月，並定其應執行之刑為有期徒刑一年五月，及宣告扣案安非
    他命一包沒收銷燬之，核其認事用法均無不當，量刑亦屬妥適，被告徒執原審量
    刑過重等詞據為上訴而指摘原判決不當，請求撤銷改判，洵屬無據，其上訴無理
    由，應予駁回。
據上論斷，應依刑事訴訟法第三百六十八條，判決如主文。
本案經檢察官乙○○到庭執行職務。
中       華       民      國     九十四    年    一    月    二十五    日
                                   臺灣高等法院臺中分院刑事第三庭
                                         審判長法  官  江  錫  麟
                                               法  官  胡  忠  文
                                               法  官  林  欽  章
右正本證明與原本無異。
施用第一級毒品部分得上訴，施用第二級毒品部分不得上訴。
如不服本判決應於收受送達後十日內向本院提出上訴書狀，其未敘述上訴之理由者並
得於提起上訴後十日內向本院補提理由書（均須按他造當事人之人數附繕本）。
                                               書記官  巫  彥  佳
中      華      民      國      九十四   年      一       月    二十六  日
附錄論罪科刑法條：
毒品危害防制條例第十條第一、二項：
施用第一級毒品者，處六月以上五年以下有期徒刑。
施用第二級毒品者，處三年以下有期徒刑。                      Ｉ
